【裁判字號】    99,交抗,401
【裁判日期】    990930
【裁判案由】    聲明異議
【裁判全文】
臺灣高等法院高雄分院刑事裁定         99年度交抗字第401號
抗  告  人
即受處分人  甲○○
上列抗告人因違反道路交通管理處罰條例聲明異議案件，不服臺
灣高雄地方法院中華民國99年7月30日裁定（99年度交聲字第
1818號），提起抗告，本院裁定如下：
    主  文
抗告駁回。
    理  由
一、抗告意旨略以：抗告人因做臨時工大部分都在外地，不常回
    高雄，又因父母識字不深，不知法院書信之嚴重性，抗告人
    本身亦無智識，故此次的失誤實屬冤枉及不得已，請原諒抗
    告人之錯誤，體諒抗告人經濟實在困難，很難再繳罰款，為
    此提起抗告，請求撤銷原裁定等語。
二、按受處分人，不服第8 條主管機關所為之處罰，得於接到裁
    決書之翌日起20日內，向管轄地方法院聲明異議，道路交通
    管理處罰條例第87條第1 項定有明文。次按送達，於應受送
    達人之住居所、事務所或營業所為之；於應送達處所不獲會
    晤應受送達人時，得將文書付與有辨別事理能力之同居人、
    受僱人或應送達處所之接收郵件人員，行政程序法第72條第
    1 項前段、第73條第1 項分別定有明文。
三、次按受處分人不服道路交通管理處罰條例第8 條所定主管機
    關所為之處罰者，得於接到裁決書之翌日起20日內，向管轄
    地方法院聲明異議；依道路交通管理處罰條例第87條規定向
    管轄法院聲明異議之期間，自裁決送達之翌日起算，並得依
    法扣除在途期間，道路交通管理處罰條例第87條第1 項、道
    路交通案件處理辦法第12條定有明文。又聲明異議應以司法
    狀紙，敘述異議之理由，提出於原處分機關為之，原處分機
    關應於接受異議書狀後5 日內，將該案卷宗及有關證物，送
    交該管地方法院或其分院交通法庭；交通法庭認聲明異議不
    合法律上之程式或其異議權已經喪失者，應以裁定駁回之，
    但其不合法律上之程式可補正者，應先定期命為補正，逾期
    不補正者，即予駁回，道路交通案件處理辦法第13條、第18
    條分別定有明文。
四、查本件高雄市政府交通局違反道路交通管理事件高市交裁字
    第裁32-B00000000號裁決書業據高雄市政府交通局於99年5
    月26日投遞於抗告人設於高雄市三民區○○○路170 巷21號
    之住所（戶籍地），並由抗告人之家屬黃南榮代為收受，且
    抗告人之戶籍地確係設於上址等情，有上開裁決書、送達證
    書影本、甲○○全戶戶籍資料查詢結果資料在卷可稽（見原
    審卷第24頁正、反面、32頁）。是該裁決書已於99年5 月26
    日合法送達予抗告人甚明。又抗告人之戶籍地既在高雄市，
    依司法院所發布之「法院訴訟當事人在途期間標準」規定，
    即無扣除所謂「在途期間」之餘地。從而，本件聲明異議期
    間，應自99年5 月26日送達之翌日起算20日至99年6 月15日
    止（末日係星期二，並非星期例假日），惟抗告人遲於同年
    6 月25日始具狀向原審法院聲明異議，有該聲明異議狀上所
    蓋臺灣高雄地方法院收文章可憑（見原審卷第1 頁），是本
    件異議，顯已逾20日之異議期間，揆諸前揭說明，本件異議
    顯不合法律上程式，且無從補正，自應予駁回。
五、原裁定據此駁回抗告人之異議，於法並無不合。抗告人以上
    開情詞提起抗告，為無理由，應予駁回。
六、據上論結，應依道路交通案件處理辦法第26條、刑事訴訟法
    第412 條，裁定如主文。
中    華    民    國    99    年    9     月    30    日
                  刑事第七庭    審判長法  官 莊飛宗
                                      法  官 謝宏宗
                                      法  官 蔡廣昇
以上正本證明與原本無異。
不得再抗告。
中    華    民    國    99    年    9     月    30    日
                                      書記官 曾允志

司法院資訊處製作；財團法人民間司法改革基金會備份。
